# 求助陈版主，购买设备入账的疑问。

提问人：liuweisheng 时间：2022-07-11 14:30:08
A公司购买一批污水处理设备，合同约定，设备累计达到 8 万吨处理量则设备无偿归A所有。所有权归A所有之前A公司按照实际处理量进行结算。 2021 年A公司支付污水处理费 300 万元， 2022年支付 200 万元。达到 8 万吨，设备归A所有。关于污水处理费和设备如何进行账务处理，谢谢版主解惑。

回答人：chenyiwei
要考虑以下问题：
1 、该设备是否专用于处理A公司产生的污水？
2 、该设备的设计使用寿命为多少年？设计的每年污水处理能力为多少吨？与之相比，A公司正常情况下每年污水产量为多少吨？（即，能否合理估计每年以污水处理费名义支付的设备价款金额，以及需支付的年数）
在此基础上，合理确定该设备所有权上的主要风险和报酬是归A公司还是投资人，即每年支付的款项是否属于难以估计的可变租赁付款额，站在投资人（出租人）角度是否属于融资租赁等。